# 请教陈版：关于备考报表的假设问题

提问人：www 学习 时间：2019-08-09 10:53:22
陈老师：
您好！
A公司非同一控制下收购 B公司，A 公司编制 2 年 1 期备考报表（ 2016 、2017 、 2018 年 1-8），截止 2016 年度 A 公司与 B 公司之间存在买卖业务往来，截止 2016 年末 B公司向 A 公司销售的最后一批货物 A公司尚未收到，B公司在发货时已确认收入，A 公司基于企业内部管理要求，在未收到发运通知等相关手续时不做在途物资等处理，因此 A 公司 2016 年末未确认存货。那么请问陈老师，此种情况下，A 公司于 2018 年收购B 公司编制 2016-2018期间备考审阅报表时，是否可以模拟抵消 2016 年度的AB公司之间的往来？
初步分析：A公司基于企业内部控制要求，在未收到任何确认在途物资手续的情况下不确认在途物资等存货的处理无误，那么 A 公司因后期收购 B公司需要编制备考报表时基于为报表的使用者提供一份更真实完整的备考财务报表，可以在备考假设中说明 “基于......在编制本备考报表时将所有 A 公司于 B 公司之间各年发生的未达交易进行模拟抵消......”，这样处理在 A 公司单体报表做一笔在途物资处理，与 B公司当年收入进行抵消。
非常感谢陈老师的耐心指导！

回答人：chenyiwei
可以这样理解。先对 A 的 2016 年末报表进行调整，模拟确认一项采购和应付账款，分别与 B 的收入和应收账款相抵销。但需要注意的是：合并报表层面需暂估一项” 其他流动资产——待取得抵扣凭证的进项税额 “，该项资产不能与 B公司层面订单增值税销项税额相抵销。